【裁判字號】    99,抗,10
【裁判日期】    990304
【裁判案由】    停止執行
【裁判全文】
臺灣高等法院花蓮分院民事裁定            99年度抗字第10號
抗  告  人  乙○○
相  對  人  甲○○
上列抗告人聲請停止執行事件，不服中華民國99年1 月20日臺灣
花蓮地方法院99年度聲字第2 號裁定，提起抗告，本院裁定如下
：
    主  文
抗告駁回（原裁定所命抗告人供擔保金額減為新臺幣貳萬元整）
。
抗告費用由抗告人負擔。
    理  由
一、抗告意旨略以：相對人即債權人甲○○與債務人孫繼強之債
    權債務關係，業已由第三人徐三妹於民國95年間交付指封人
    陳鴻章新臺幣（下同）20萬元，並陸續交付4 萬元利息，總
    計24萬元代償完畢，債務既已清償，相對人無遭受損害之風
    險。抗告人現為相對人聲請執行拍賣抵押物之所有人，無力
    繳納擔保金6 萬元，為此請求法院重新裁定准予免供擔保而
    停止執行等語。
二、按強制執行程序開始後，除法律另有規定外，固不停止執行
    ，惟於提起異議之訴時，法院因必要情形或依聲請定相當並
    確實之擔保，得為停止執行之裁定，此觀強制執行法第18條
    第1項、第2項之規定自明。又法院依強制執行法第18條第2
    項定擔保金額而准許停止強制執行之裁定者，該項擔保係備
    供債權人因停止執行所受損害之賠償，其數額應依標的物停
    止執行後，債權人未能即時受償或利用該標的物所受之損害
    額，或其因另供擔保強制執行所受之損害額定之，非以標的
    物之價值或其債權額為依據（最高法院91年台抗字第429 號
    、86年台抗字第442 號裁判意旨參照）。又法院因必要情形
    或依聲請定相當並確實之擔保，為停止強制執行之裁定者，
    該擔保金額之多寡應如何認為相當，屬法院職權裁量之範圍
    。此項擔保係備供強制執行債權人因停止執行所受損害之賠
    償，故法院定擔保金額時，應斟酌該債權人因停止執行可能
    遭受之損害，以為衡量之標準（最高法院95年台抗字第781
    號裁判要旨參照）。
三、經查，相對人甲○○前以債務人孫繼強屆期未清償債務，以
    孫繼強為債務人，聲請法院准予拍賣抵押物，經原法院94年
    度拍字第43號裁定准許確定，嗣該抵押物因買賣原因由抗告
    人取得所有登記，經相對人聲請執行在案，業據本院調取原
    法院98年度司執字第8939號、99年度花簡他調字第11號卷宗
    查閱屬實。本案抗告人主張甲○○與孫繼強之債權債務關係
    ，業由第三人徐三妹代償完畢而消滅，而向原法院提起債務
    人異議之訴，並聲請裁定准許停止執行，核與強制執行法第
    18條規定相合。審酌本件相對人即債權人甲○○因停止執行
    ，未能即時就其對於債務人孫繼強享有之債權，經由強制執
    行受償，可能因無法運用該筆資金而發生相當於利息之損失
    。及抗告人於原法院所提債務人異議之訴事件，訴訟標的價
    額僅20萬元，屬民事簡易案件，並參考各級法院辦案期限實
    施要點該事件第一審審判期限為10個月之規定。暨該案中抗
    告人主張相對人之債權業因第三人代償後而消滅，事實尚屬
    明確，傳訊相關人等即可究明，故以該事件第一審辦案期限
    10個月為停止執行期間，及以週年利率5%計算相對人利息損
    失，並綜合相對人可能遭受損害及標的物暫停執行之風險等
    一切情狀後，核定命抗告人應提供之擔保金額酌減為2 萬元
    ，作為抗告人聲請停止執行如有不當所生損害之擔保，以維
    兩造當事人之權益，原裁定命擔保金6 萬元應予減縮。
四、至抗告人辯稱：本件債務業已由第三人徐三妹代償完畢，相
    對人並無遭受風險之可能，抗告人家徒四壁無力繳納擔保金
    一節，不問是否屬實，均非本件停止執行事件程序中法院所
    得審究之事項。且相對人係以取得與確定判決同等效力之拍
    賣抵押物之裁定為執行名義聲請強制執行，為確保相對人之
    權益，依上開法律規定，抗告人應提供相當並確實之擔保金
    始得准予停止強制執行，故抗告人免提供擔保金之聲請，尚
    非可採，應予駁回。
五、據上論結，本件抗告為無理由，爰依強制執行法第30條之1
    、民事訴訟法第495條之1第1項、第449條第1項、第95條、
    第78條，裁定如主文。
中    華    民    國    99    年    3     月    4     日
                          民事庭審判長法  官  謝志揚
                                      法  官  賴淳良
                                      法  官  劉雪惠
以上正本係照原本作成。
本件不得再抗告。
中    華    民    國    99    年    3     月    4     日
                                      書記官 李德霞

司法院資訊處製作；財團法人民間司法改革基金會備份。
